ACORDAO-COMPLETO-2406999

ACÓRDÃO DE RELAÇÃO

ACÓRDÃO DE RELAÇÃO 5169/2020 ATA 13/2020 - PRIMEIRA CÂMARA

Acórdão 5169/2020-TCU-Primeira Câmara
Os Ministros do Tribunal de Contas da União ACORDAM, por unanimidade, com fundamento no art. 1º, inciso I, da Lei 8.443/1992, c/c os arts. 1º, inciso I, e 143, inciso I, alínea "a", do Regimento Interno/TCU, de acordo com os pareceres emitidos nos autos, em:
julgar regulares com ressalva as contas da Sra. Maria Alice Nascimento Souza (CPF XXX.179.729-XX) e do Sr. Marcelo Aparecido Moreno (CPF XXX.208.089-XX) , dando-lhe quitação, com fundamento nos arts. 16, inciso II, 18 e 23, inciso II, da Lei 8.443/1992, c/c os arts. 208 e 214, inciso II, do Regimento Interno/TCU; 
 julgar regulares as contas dos responsáveis Adriano Marcos Furtado (CPF XXX.204.609-XX) , Adriane Cristina Baumann Toschi (CPF XXX.119.652-XX) , Alex Fernando Alves (CPF XXX.792.219-XX) , Antônio Paim de Abreu Júnior (CPF XXX.402.039-XX) , Antônio Vital de Moraes Júnior (XXX.386.604-XX) , Daniel Antônio Torno de Araújo Costa (CPF XXX.192.667-XX) , Eduardo Augusto Muniz de Souza (CPF XXX.350.491-XX) , Giovanni Bosco Farias Di Mambro (CPF XXX.029.491-XX) , Hallison André de Araújo Melo (CPF 977.617.614- 34) , José Roberto Ângelo Barros Soares (CPF XXX.157.704-XX) e Stênio Pires Benevides (CPF XXX.251.343-XX) , dando-lhes quitação plena, nos termos dos artigos 16, inciso I, 17, e 23, inciso I, da Lei 8.443/1992, c/c os arts. 207 e 214, inciso I, do Regimento Interno do TCU; 
 dar ciência à Polícia Rodoviária Federal sobre as seguintes impropriedades identificadas na apreciação das contas da entidade no exercício de 2014, para que sejam adotadas medidas internas com vistas à prevenção de ocorrência de outras semelhantes: 
c.1) ausência de dados de responsáveis no relatório de gestão de 2014, o que afronta o disposto no subitem 1.3 do Anexo II à DN-TCU 134/2013; 
c.2) inconsistências de dados entre relatórios de gestão de diferentes exercícios; 
c.3) intempestividade do registro dos atos de pessoal no Sistema de Apreciação e Registro dos Atos de Admissão e Concessões (Sisac) , identificada no relatório de auditoria de gestão de 2014, o que afronta o disposto no art. 7º da Instrução Normativa TCU 55/2007; 
c.4) ausência de informação dos sistemas computacionais utilizados e suas funções, bem como da necessidade de desenvolvimento de novos sistemas, identificada no relatório de gestão de 2014, o que afronta o disposto no item 9.1 da Portaria TCU 90/2014; 
c.5) não demonstração do pleno cumprimento das obrigações fixadas pela Lei 8.730/1993, que dispõe sobre a obrigatoriedade da apresentação de declaração de bens e rendas para o exercício de cargos, empregos e funções, identificada no relatório de gestão de 2014, o que afronta o disposto na Portaria TCU 90/2014 em seus subitens 1.3, 9.1 e 11.3; e 
c.6) ausência de informações sobre o cumprimento de deliberações do Tribunal de Contas da União, identificada em relação aos Acórdãos TCU 544/2014, 545/2014, 865/2014, 869/2014, 1.055/2014, 7.157/2014 e 7.365/2014, todos da 2ª Câmara, limitando-se o órgão a informar os trâmites processuais internos, o que afronta o disposto no item 11.1 da Portaria TCU 90/2014;
considerar em cumprimento o subitem 1.7.1 do Acórdão 6513/2014-TCU-Segunda Câmara; 
considerar não cumprido o subitem 9.2.1 do Acórdão 1394/2013-TCU-Plenário, confirmado pelo Acórdão 993/2014-TCU-Plenário; 
considerar prejudicado o cumprimento do subitem 1.9.3 do Acórdão 562/2014-TCU-Segunda Câmara e dispensado o subitem 1.9.4; 
considerar implementadas as recomendações dos itens 1.7 do Acórdão 6551/2014-TCU-Segunda Câmara e 1.8.1 e 1.8.2 do Acórdão 562/2014-TCU-Segunda Câmara; 
fazer a recomendação e a determinação especificadas nos itens 1.7 e 1.8;
dar ciência à Secretaria de Fiscalização de Pessoal do Tribunal de Contas da União (Sefip/TCU) que a Controladoria-Geral da União identificou, no processo de contas de 2014 da Polícia Rodoviária Federal, 92 atos de admissão, 189 atos de aposentadoria e 51 atos de pensão não cadastrados pelo Departamento de Polícia Rodoviária Federal no Sistema de Apreciação e Registro dos Atos de Admissão e Concessões (Sisac) , em afronta ao disposto no art. 7º da Instrução Normativa TCU 55/2007; e 
encaminhar cópia desta deliberação, acompanhada da instrução da unidade técnica, à Polícia Rodoviária Federal.
1. Processo TC-Processo 031.119/2015-8 (PRESTAÇÃO DE CONTAS - Exercício: 2014) 
	1.1. Responsáveis: Adriane Cristina Baumann Toschi (XXX.119.652-XX) ; Adriano Marcos Furtado (XXX.204.609-XX) ; Alex Fernando Alves (XXX.792.219-XX) ; Antonio Paim de Abreu Junior (XXX.402.039-XX) ; Antônio Vital de Moraes Junior (XXX.386.604-XX) ; Daniel Antonio Torno de Araujo Costa (XXX.192.667-XX) ; Eduardo Augusto Muniz de Souza (XXX.350.491-XX) ; Giovanni Bosco Farias Di Mambro (XXX.029.491-XX) ; Hallison Andre de Araujo Melo (XXX.617.614-XX) ; Jose Roberto Ângelo Barros Soares (XXX.157.704-XX) ; Marcelo Aparecido Moreno (XXX.208.089-XX) ; Maria Alice Nascimento Souza (XXX.179.729-XX) ; Stenio Pires Benevides (XXX.251.343-XX) .
	1.2. Órgão: Departamento de Polícia Rodoviária Federal.
	1.3. Relator: Ministro Vital do Rêgo.
	1.4. Representante do Ministério Público: Procurador Júlio Marcelo de Oliveira.
	1.5. Unidade Técnica: Secretaria de Controle Externo da Defesa Nacional e da Segurança Pública (SecexDefesa) .
	1.6. Representação legal: não há.
1.7. Determinar à Polícia Rodoviária Federal (PRF) , com fundamento no art. 251 do RITCU, que apresente, no prazo de até noventas dias, os documentos comprobatórios do cumprimento do subitem 9.2.1 do Acórdão 1394/2013-TCU-Plenário, que determina, diante do insucesso de medidas administrativas, o ajuizamento de ação judicial de cobrança dos valores devidos pela então denominada empresa Tam Aviação Executiva e Táxi Aéreo, CNPJ 52.045.457/0001-16.
1.8. Recomendar à Polícia Rodoviária Federal (PRF) , com fundamento no art. 250, inciso III, do RITCU, que trabalhe com metas regionalizadas, apresentando-as no relatório de gestão do Ministério da Justiça e Segurança Pública de forma a permitir a avaliação do desempenho individual das subunidades regionais.

Primeira Câmara

Adriane Cristina Baumann Toschi (XXX.119.652-XX); Adriano Marcos Furtado (XXX.204.609-XX); Alex Fernando Alves (XXX.792.219-XX); Antonio Paim de Abreu Junior (XXX.402.039-XX); Antônio Vital de Moraes Junior (XXX.386.604-XX); Daniel Antonio Torno de Araujo Costa (XXX.192.667-XX); Eduardo Augusto Muniz de Souza (XXX.350.491-XX); Giovanni Bosco Farias Di Mambro (XXX.029.491-XX); Hallison Andre de Araujo Melo (XXX.617.614-XX); Jose Roberto Ângelo Barros Soares (XXX.157.704-XX); Marcelo Aparecido Moreno (XXX.208.089-XX); Maria Alice Nascimento Souza (XXX.179.729-XX); Stenio Pires Benevides (XXX.251.343-XX).

ACORDAO-COMPLETO-2450046

Acórdão de Relação 708/2021 - Primeira Câmara

Acórdão de Relação

ACORDAO-COMPLETO-2441040

Acórdão de Relação 13786/2020 - Primeira Câmara

ACORDAO-COMPLETO-2436117

Acórdão de Relação 11976/2020 - Primeira Câmara

VITAL DO RÊGO

não há.

Procurador Júlio Marcelo de Oliveira.

PRESTAÇÃO DE CONTAS (PC)

Secretaria de Controle Externo da Defesa Nacional e da Segurança Pública (SecexDefesa).